---
title: "percent_v_max_skiba"
author: "Jeremy Briand"
date: "04/05/2021"
output: html_document
---
Code pour générer graphiques du pourcentage de la vitesse maximale d'une séance d'entraînement pour les séances de Skiba

Loader les packages

```{r}
library(easypackages)
packages("dplyr", "tidyr", "readr", "readxl", "plot3D", "plot3Drgl", "hms", "plotly", "htmlwidgets")
```

Importer le fichier comportant les séances d'entraînement

```{r}
sprinter_coggan <- read.csv("seances_purdy/trainings_sprinter_cogganTSS.csv")
all_around_coggan <- read.csv("seances_purdy/trainings_allaround_cogganTSS.csv")
time_trialist_coggan <- read.csv("seances_purdy/trainings_timetrialist_cogganTSS.csv")
pursuiter_coggan <- read.csv("seances_purdy/trainings_pursuiter_cogganTSS.csv")

sprinter_skiba <- read.csv("seances_purdy/trainings_sprinter_skiba.csv")
all_around_skiba <- read.csv("seances_purdy/trainings_allaround_skiba.csv")
time_trialist_skiba <- read.csv("seances_purdy/trainings_timetrialist_skiba.csv")
pursuiter_skiba <- read.csv("seances_purdy/trainings_pursuiter_skiba.csv")

```


Importer les profils d'endurance

```{r}
sprinter <- read_csv("profils de cyclistes/sprinteur.csv")

all_around <- read_csv("profils de cyclistes/all-around.csv")

time_trialist <- read_csv("profils de cyclistes/time-trial.csv")  

pursuiter <- read_csv("profils de cyclistes/pursuit.csv")

```

Fonction qui permet de trouver la puissance correspondant à une durée donnée selon un profil d'endurance

```{r}

power_from_time <- function(Time, end_profile){

  line <- end_profile %>%
    filter(time== Time)
  power <- as.numeric(line[, 2])
  return(power)
}
```



loop pour calculer la vitesse de chaque séance et le pourcentage de la puissance max sur la durée de l'intervalle

```{r}
#skiba
#sprinter

#vecteur vide
percent_power_max <- c()
#looper sur le frame

sprinter_skiba <- sprinter_skiba %>%
  mutate(duration = Nrep*interval_duration + (Nrep-1)* rest)


for(i in 1:length(sprinter_skiba$Nrep)){
  p <- sprinter_skiba$power_skiba[i]/power_from_time(sprinter_skiba$interval_duration[i], sprinter) *100
  percent_power_max<- c(percent_power_max, p)
  #print(i)
}

percent_power_max <- data_frame(percent_power_max = percent_power_max)

sprinter_skiba <- bind_cols(sprinter_skiba, percent_power_max)


#All arounder 


#vecteur vide
percent_power_max <- c()
#looper sur le frame

all_around_skiba <- all_around_skiba %>%
  mutate(duration = Nrep*interval_duration + (Nrep-1)* rest)


for(i in 1:length(all_around_skiba$Nrep)){
  p <- all_around_skiba$power_skiba[i]/power_from_time(all_around_skiba$interval_duration[i], all_around) *100
  percent_power_max<- c(percent_power_max, p)
  #print(i)
}

percent_power_max <- data_frame(percent_power_max = percent_power_max)

all_around_skiba <- bind_cols(all_around_skiba, percent_power_max)


#pursuiter

#vecteur vide
percent_power_max <- c()
#looper sur le frame

pursuiter_skiba <- pursuiter_skiba %>%
  mutate(duration = Nrep*interval_duration + (Nrep-1)* rest)


for(i in 1:length(pursuiter_skiba$Nrep)){
  p <- pursuiter_skiba$power_skiba[i]/power_from_time(pursuiter_skiba$interval_duration[i], pursuiter) *100
  percent_power_max<- c(percent_power_max, p)
  #print(i)
}

percent_power_max <- data_frame(percent_power_max = percent_power_max)

pursuiter_skiba <- bind_cols(pursuiter_skiba, percent_power_max)

#time trialist

#vecteur vide
percent_power_max <- c()
#looper sur le frame

time_trialist_skiba <- time_trialist_skiba %>%
  mutate(duration = Nrep*interval_duration + (Nrep-1)* rest)


for(i in 1:length(time_trialist_skiba$Nrep)){
  p <- time_trialist_skiba$power_skiba[i]/power_from_time(time_trialist_skiba$interval_duration[i], time_trialist) *100
  percent_power_max<- c(percent_power_max, p)
  #print(i)
}

percent_power_max <- data_frame(percent_power_max = percent_power_max)

time_trialist_skiba <- bind_cols(time_trialist_skiba, percent_power_max)



```


loop pour calculer la vitesse de chaque séance et le pourcentage de la puissance max sur la durée de l'intervalle

```{r}
#coggan
#sprinter

#vecteur vide
percent_power_max <- c()
#looper sur le frame

sprinter_coggan <- sprinter_coggan %>%
  mutate(duration = Nrep*interval_duration + (Nrep-1)* rest)


for(i in 1:length(sprinter_coggan$Nrep)){
  p <- sprinter_coggan$power_cogganTSS[i]/power_from_time(sprinter_coggan$interval_duration[i], sprinter) *100
  percent_power_max<- c(percent_power_max, p)
  #print(i)
}

percent_power_max <- data_frame(percent_power_max = percent_power_max)

sprinter_coggan <- bind_cols(sprinter_coggan, percent_power_max)


#All arounder 


#vecteur vide
percent_power_max <- c()
#looper sur le frame

all_around_coggan <- all_around_coggan %>%
  mutate(duration = Nrep*interval_duration + (Nrep-1)* rest)


for(i in 1:length(all_around_coggan$Nrep)){
  p <- all_around_coggan$power_cogganTSS[i]/power_from_time(all_around_coggan$interval_duration[i], all_around) *100
  percent_power_max<- c(percent_power_max, p)
  #print(i)
}

percent_power_max <- data_frame(percent_power_max = percent_power_max)

all_around_coggan <- bind_cols(all_around_coggan, percent_power_max)


#pursuiter

#vecteur vide
percent_power_max <- c()
#looper sur le frame

pursuiter_coggan <- pursuiter_coggan %>%
  mutate(duration = Nrep*interval_duration + (Nrep-1)* rest)


for(i in 1:length(pursuiter_coggan$Nrep)){
  p <- pursuiter_coggan$power_cogganTSS[i]/power_from_time(pursuiter_coggan$interval_duration[i], pursuiter) *100
  percent_power_max<- c(percent_power_max, p)
  #print(i)
}

percent_power_max <- data_frame(percent_power_max = percent_power_max)

pursuiter_coggan <- bind_cols(pursuiter_coggan, percent_power_max)

#time trialist

#vecteur vide
percent_power_max <- c()
#looper sur le frame

time_trialist_coggan <- time_trialist_coggan %>%
  mutate(duration = Nrep*interval_duration + (Nrep-1)* rest)


for(i in 1:length(time_trialist_coggan$Nrep)){
  p <- time_trialist_coggan$power_cogganTSS[i]/power_from_time(time_trialist_coggan$interval_duration[i], time_trialist) *100
  percent_power_max<- c(percent_power_max, p)
  #print(i)
}

percent_power_max <- data_frame(percent_power_max = percent_power_max)

time_trialist_coggan <- bind_cols(time_trialist_coggan, percent_power_max)



```

Créer un data frame qui regoupe chaque profil
```{r}
AA_coggan <- data.frame(
  interval_duration = all_around_coggan$interval_duration,
  percent_power_max = all_around_coggan$percent_power_max,
  profile = "All Rounder, Coggan-Modified",
  percent_impossible = 1.21)

AA_coggan$smaller <- as.factor(AA_coggan$percent_power_max < 100)

AA_skiba <- data.frame(
  interval_duration = all_around_skiba$interval_duration,
  percent_power_max = all_around_skiba$percent_power_max,
  profile = "All Rounder, Skiba",
  percent_impossible = 11.99
)
AA_skiba$smaller <- as.factor(AA_skiba$percent_power_max < 100)

S_coggan <- data.frame(
  interval_duration = sprinter_coggan$interval_duration,
  percent_power_max = sprinter_coggan$percent_power_max,
  profile = "Sprinter, Coggan-Modified",
  percent_impossible = 0.63
)
S_coggan$smaller <- as.factor(S_coggan$percent_power_max < 100)

S_skiba <-
  data.frame(
  interval_duration = sprinter_skiba$interval_duration,
  percent_power_max = sprinter_skiba$percent_power_max,
  profile = "Sprinter, Skiba",
  percent_impossible = 4.42
)
S_skiba$smaller <- as.factor(S_skiba$percent_power_max < 100)

TT_coggan <- 
  data.frame(
    interval_duration = time_trialist_coggan$interval_duration,
  percent_power_max = time_trialist_coggan$percent_power_max,
  profile = "Time Trialist, Coggan-Modified",
  percent_impossible = 3.26
  )
TT_coggan$smaller <- as.factor(TT_coggan$percent_power_max < 100)  

TT_skiba <- 
  data.frame(
    interval_duration = time_trialist_skiba$interval_duration,
  percent_power_max = time_trialist_skiba$percent_power_max,
  profile = "Time Trialist, Skiba",
  percent_impossible = 22.89
  )
TT_skiba$smaller <- as.factor(TT_skiba$percent_power_max < 100)
  

profiles <- bind_rows(AA_coggan,AA_skiba, S_coggan, S_skiba, TT_coggan, TT_skiba)


```

Graph 3 profiles

```{r}

#tt skiba

tt_skiba <- ggplot(TT_skiba, aes(interval_duration, percent_power_max, color = as.factor(smaller)))+
geom_jitter( alpha = 1, size = 0.5)+
  labs(y= "% maximal power output", x= "") + 
  geom_hline(yintercept=100, linetype="solid", color = "red", size = 0.5)+
   theme_classic()+guides(fill = FALSE)+
   scale_color_manual(values= c("black", "grey"))+
   scale_x_continuous( limits = range(sprinter_skiba$interval_duration,pursuiter_skiba$interval_duration, all_around_skiba$interval_duration, time_trialist_skiba$interval_duration), breaks = seq(0, 360, 60))+
   scale_y_continuous( limits = range(sprinter_skiba$percent_power_max,pursuiter_skiba$percent_power_max, all_around_skiba$percent_power_max, time_trialist_skiba$percent_power_max),breaks = seq(60, 660, 20))+guides(colour = FALSE)+ggtitle("Time-trialist, Skiba")

tt_skiba <- tt_skiba + annotate("text",  x = 180, y = 160, label = paste("Percentage of\n impossible sessions:\n ", TT_skiba$percent_impossible[1], "%"))

#tt coggan

tt_coggan <- ggplot(TT_coggan, aes(interval_duration, percent_power_max, color = as.factor(smaller)))+
geom_jitter( alpha = 1, size = 0.5)+
  labs(x = "", y = "")+
  geom_hline(yintercept=100, linetype="solid", color = "red", size = 0.5)+
   theme_classic()+guides(fill = FALSE)+
   scale_color_manual(values= c("black", "grey"))+
   scale_x_continuous( limits = range(sprinter_skiba$interval_duration,pursuiter_skiba$interval_duration, all_around_skiba$interval_duration, time_trialist_skiba$interval_duration), breaks = seq(0, 360, 60))+
   scale_y_continuous( limits = range(sprinter_skiba$percent_power_max,pursuiter_skiba$percent_power_max, all_around_skiba$percent_power_max, time_trialist_skiba$percent_power_max),breaks = seq(60, 660, 20))+guides(colour = FALSE)+ggtitle("Time-trialist, Coggan-Modified")

tt_coggan <- tt_coggan + annotate("text",  x = 180, y = 160, label = paste("Percentage of\n impossible sessions:\n ", TT_coggan$percent_impossible[1], "%"))

# AA_skiba

aa_skiba <- ggplot(AA_skiba, aes(interval_duration, percent_power_max, color = as.factor(smaller)))+
geom_jitter( alpha = 1, size = 0.5)+
  labs(x = "", y= "% maximal power output") + 
  geom_hline(yintercept=100, linetype="solid", color = "red", size = 0.5)+
   theme_classic()+guides(fill = FALSE)+
   scale_color_manual(values= c("black", "grey"))+
   scale_x_continuous( limits = range(sprinter_skiba$interval_duration,pursuiter_skiba$interval_duration, all_around_skiba$interval_duration, time_trialist_skiba$interval_duration), breaks = seq(0, 360, 60))+
   scale_y_continuous( limits = range(sprinter_skiba$percent_power_max,pursuiter_skiba$percent_power_max, all_around_skiba$percent_power_max, time_trialist_skiba$percent_power_max),breaks = seq(60, 660, 20))+guides(colour = FALSE)+ggtitle("All-rounder, Skiba")

aa_skiba <- aa_skiba + annotate("text",  x = 180, y = 160, label = paste("Percentage of\n impossible sessions:\n ", AA_skiba$percent_impossible[1], "%"))

#AA_coggan

aa_coggan <- ggplot(AA_coggan, aes(interval_duration, percent_power_max, color = as.factor(smaller)))+
  labs(x = "", y = "")+
geom_jitter( alpha = 1, size = 0.5)+
  geom_hline(yintercept=100, linetype="solid", color = "red", size = 0.5)+
   theme_classic()+guides(fill = FALSE)+
   scale_color_manual(values= c("black", "grey"))+
   scale_x_continuous( limits = range(sprinter_skiba$interval_duration,pursuiter_skiba$interval_duration, all_around_skiba$interval_duration, time_trialist_skiba$interval_duration), breaks = seq(0, 360, 60))+
   scale_y_continuous( limits = range(sprinter_skiba$percent_power_max,pursuiter_skiba$percent_power_max, all_around_skiba$percent_power_max, time_trialist_skiba$percent_power_max),breaks = seq(60, 660, 20))+guides(colour = FALSE)+ggtitle("All-rounder, Coggan-modified")

aa_coggan <- aa_coggan + annotate("text",  x = 180, y = 160, label = paste("Percentage of\n impossible sessions:\n ", AA_coggan$percent_impossible[1], "%"))


#Sprinter skiba

s_skiba <- ggplot(S_skiba, aes(interval_duration, percent_power_max, color = as.factor(smaller)))+
geom_jitter( alpha = 1, size = 0.5)+
  labs(y= "% maximal power output", x = "Interval duration (s)") + 
  geom_hline(yintercept=100, linetype="solid", color = "red", size = 0.5)+
   theme_classic()+guides(fill = FALSE)+
   scale_color_manual(values= c("black", "grey"))+
   scale_x_continuous( limits = range(sprinter_skiba$interval_duration,pursuiter_skiba$interval_duration, all_around_skiba$interval_duration, time_trialist_skiba$interval_duration), breaks = seq(0, 360, 60))+
   scale_y_continuous( limits = range(sprinter_skiba$percent_power_max,pursuiter_skiba$percent_power_max, all_around_skiba$percent_power_max, time_trialist_skiba$percent_power_max),breaks = seq(60, 660, 20))+guides(colour = FALSE)+ggtitle("Sprinter, Skiba")

s_skiba <- s_skiba + annotate("text",  x = 180, y = 160, label = paste("Percentage of\n impossible sessions:\n ", S_skiba$percent_impossible[1], "%"))

#Sprinter Coggan


s_coggan <- ggplot(S_coggan, aes(interval_duration, percent_power_max, color = as.factor(smaller)))+
geom_jitter( alpha = 1, size = 0.5)+
  labs( x = "Interval duration (s)", y = "") + 
  geom_hline(yintercept=100, linetype="solid", color = "red", size = 0.5)+
   theme_classic()+guides(fill = FALSE)+
   scale_color_manual(values= c("black", "grey"))+
   scale_x_continuous( limits = range(sprinter_skiba$interval_duration,pursuiter_skiba$interval_duration, all_around_skiba$interval_duration, time_trialist_skiba$interval_duration), breaks = seq(0, 360, 60))+
   scale_y_continuous( limits = range(sprinter_skiba$percent_power_max,pursuiter_skiba$percent_power_max, all_around_skiba$percent_power_max, time_trialist_skiba$percent_power_max),breaks = seq(60, 660, 20))+guides(colour = FALSE)+ggtitle("Sprinter, Coggan-Modified")

s_coggan <- s_coggan + annotate("text",  x = 180, y = 160, label = paste("Percentage of\n impossible sessions:\n ", S_coggan$percent_impossible[1], "%"))

#Joindre les graphs

library(gridExtra)
library(ggplot2)
library(cowplot)


 prow <- plot_grid(tt_skiba,
                   tt_coggan,
                   aa_skiba,
                   aa_coggan,
                   s_skiba,
                   s_coggan,
          align = "vh", 
          nrow = 3,
          ncol = 2, 
          rel_heights = c(1/2, 1/2))
 
 prow <- prow + coord_fixed(1)


# fait le graph approprié pour l'article

```

```{r}
g1 <- ggplot(profiles, aes(interval_duration, percent_power_max, color = as.factor(smaller))) +geom_label(
    label= paste("Percentage of impossible sessions: ", profiles$percent_impossible[1], "%" ),
    x=0.9,
    y=0.9,
    label.padding = unit(0.55, "lines"), # Rectangle size around label
    label.size = 0.35,
    color = "black",
    fill="white"
  )+
geom_jitter( alpha = 1, size = 0.5)+facet_wrap(~profile, nrow = 3, ncol = 2)+coord_fixed(1)+
  labs(y= "% of best performance", x = "Interval duration (s)") + 
  geom_hline(yintercept=100, linetype="solid", color = "red", size = 0.5)+
   theme_classic()+guides(fill = FALSE)+
   scale_color_manual(values= c("black", "grey"))+
   scale_x_continuous( limits = range(sprinter_skiba$interval_duration,pursuiter_skiba$interval_duration, all_around_skiba$interval_duration, time_trialist_skiba$interval_duration), breaks = seq(0, 360, 60))+
   scale_y_continuous( limits = range(sprinter_skiba$percent_power_max,pursuiter_skiba$percent_power_max, all_around_skiba$percent_power_max, time_trialist_skiba$percent_power_max),breaks = seq(60, 660, 20))+guides(colour = FALSE)

  
ggsave(g1, file="Graphs/impossible_session_skiba_coggan_3_profiles.png")  

```


 

Faire les graphiques selon l'intensité en pourcentage de la PAM

```{r}

skiba <- skiba %>%
  mutate(percent_PAM = power_skiba/ PAM *100)

sprinter_skiba <- sprinter_skiba %>%
    mutate(percent_PAM = power_skiba/ PAM *100)

pursuiter_skiba <- pursuiter_skiba %>%
    mutate(percent_PAM = power_skiba/ PAM *100)

time_trialist_skiba <- time_trialist_skiba %>%
    mutate(percent_PAM = power_skiba/ PAM *100)

all_around_skiba <- all_around_skiba %>%
    mutate(percent_PAM = power_skiba/ PAM *100)

coggan <- coggan%>%
  mutate(percent_PAM = power_cogganTSS/ PAM *100)

sprinter_coggan <- sprinter_coggan %>%
    mutate(percent_PAM = power_cogganTSS/ PAM *100)

pursuiter_coggan <- pursuiter_coggan %>%
    mutate(percent_PAM = power_cogganTSS/ PAM *100)

time_trialist_coggan <- time_trialist_coggan %>%
    mutate(percent_PAM = power_cogganTSS/ PAM *100)

all_around_coggan <- all_around_coggan %>%
    mutate(percent_PAM = power_cogganTSS/ PAM *100)




```


Répéter pour le temps cumulé à intensité



```{r}
skiba <- skiba %>%
  mutate(cumul_time = Nrep * interval_duration)

sprinter_skiba <- sprinter_skiba %>%
    mutate(cumul_time = Nrep * interval_duration)

pursuiter_skiba <- pursuiter_skiba %>%
    mutate(cumul_time = Nrep * interval_duration)

time_trialist_skiba <- time_trialist_skiba %>%
    mutate(cumul_time = Nrep * interval_duration)

all_around_skiba <- all_around_skiba %>%
    mutate(cumul_time = Nrep * interval_duration)

coggan <- coggan %>%
  mutate(cumul_time = Nrep * interval_duration)

sprinter_coggan <- sprinter_coggan %>%
    mutate(cumul_time = Nrep * interval_duration)

pursuiter_coggan <- pursuiter_coggan %>%
    mutate(cumul_time = Nrep * interval_duration)

time_trialist_coggan <- time_trialist_coggan %>%
    mutate(cumul_time = Nrep * interval_duration)

all_around_coggan <- all_around_coggan %>%
    mutate(cumul_time = Nrep * interval_duration)





``` 

Sauvegarder les différents data frames pour une analyse future

```{r}

write_csv(skiba, "seances_purdy/skiba_percent_perf.csv")
write_csv(coggan, "seances_purdy/coggan_percent_perf.csv")

write_csv(sprinter_skiba, "seances_purdy/sprinter_skiba_percent_perf.csv")
write_csv(pursuiter_skiba, "seances_purdy/pursuiter_skiba_percent_perf.csv")
write_csv(time_trialist_skiba, "seances_purdy/time_trialist_skiba_percent_perf.csv")
write_csv(all_around_skiba, "seances_purdy/all_around_skiba_percent_perf.csv")
write_csv(sprinter_coggan, "seances_purdy/sprinter_coggan_percent_perf.csv")
write_csv(pursuiter_coggan, "seances_purdy/pursuiter_coggan_percent_perf.csv")
write_csv(time_trialist_coggan, "seances_purdy/time_trialist_coggan_percent_perf.csv")
write_csv(all_around_coggan, "seances_purdy/all_around_coggan_percent_perf.csv")
```





