---
title: "calcul_erreur_power_purdy_skiba"
author: "Jeremy Briand"
date: "26/02/2021"
output: html_document
---

Code pour comparer l'erreur de puissance entre Purdy et Skiba qui permet de générer représentations de type bland-altman

Loader les packages

```{r}
library(easypackages)
packages("dplyr", "tidyr", "readr", "readxl", "plot3D", "plot3Drgl", "hms", "plotly", "htmlwidgets")
library(trackeR)
library(zoo)
```

Importer les fonctions pertinentes pour la suite du code


Importer les profils d'endurance

```{r}
sprinter <- read_csv("profils de cyclistes/sprinteur.csv")

time_trialist <- read_csv("profils de cyclistes/time-trial.csv")

pursuiter <- read_csv("profils de cyclistes/pursuit.csv")  

all_around <- read_csv("profils de cyclistes/all-around.csv")

```


Fonction qui permet de trouver la puissance correspondant à une durée donnée selon un profil d'endurance

```{r}


power_from_time <- function(Time, end_profile){

  line <- end_profile %>%
    filter(time == Time)
  power <- as.numeric(line[, 2])
  return(power)
}
```


```{r}
   #fonction qui calcule le W prime balance de l'entraînement

W_bal_computer <- function(Nrep, interval_power, rest_power, interval_duration, rest){
  power <- c(rep(c(rep(interval_power, times = interval_duration), rep(rest_power, times = rest)), times = Nrep-1), rep(interval_power, times = interval_duration))
  seconds <- 1:length(power)
  
  origin <- as.POSIXct("09/01/2017 01:37:33", format = "%m/%d/%Y %H:%M:%S")
  
  sec <- as.POSIXct(seconds, origin = origin)
  
  training <- zoo(power, sec)
  
  Wexp <- Wexp(training, w0 = Wprime, cp = CP, version = "2015")
  Wexp_frame <- as.data.frame(Wexp)
  
  training_index<- length(Wexp$wprime)
  
  Wexp_training <- Wexp_frame$wprime[training_index]
  
  Wbal <- Wprime - Wexp_training
  
  return(Wbal)
}
```


calcul  séances sprinter


```{r}

 
    PAM <- power_from_time(300, sprinter)
     
     #joindre les 4 possibilités d'entraînements 
     
     trainings <- read.csv("seances_purdy/seances.csv")
     
     # ajouter le pointage, la PAM et la vitesse maximale pouvant être maintenue sur la durée de l'entraînement au dataframe de l'entraînement
     
     trainings <- trainings%>%
       mutate(profil = "sprinter",
              PAM = PAM,
              rest_power = PAM/2,
              duration = Nrep*interval_duration+ (Nrep-1)*rest
              )
    #filtrer les durées totales des entraînements, plus grand que 30s, plus petit que 90 min
     
     trainings <- trainings %>%
        filter(duration >= 30,
               duration <= 60*90)
    
      # Créer une fonction qui calcule le W'balance d'une séance -------------------------------------------------------------------------
      
       #Trouver le temps correspondant aux distances par rapport à certaines durées pour trouver la CP et le W'
    
    durees <- c(180, 300,450, 600, 700, 900)
#trouver le temps associé
power <- c()
for(i in durees){
  p <- power_from_time(i, sprinter)
  power <- c(power, p)
}

#Calculer CP et W' en faisant une régression energy vs temps


energy <- power*durees
model_cp <- lm(energy ~ durees)
Wprime <- summary(model_cp)$coefficients[1]
CP <- summary(model_cp)$coefficients[2]




#Pour chaque séance créer un array de puissances. On voudra calculer le W'balance de chaque possibilité et choisir celui pour lequel le W' balance est le plus proche de 0 

w_bal_powers <- seq(0.8, 1.4, 0.2)*PAM
    



#loop sur chaque puissance de l'array pour chaque entraînement

  Wbal_frame <- data.frame()
for (k in 1:length(trainings$Nrep)){

  
 Wbal <- c()
  for(h in w_bal_powers){
  s <- W_bal_computer(trainings$Nrep[k], h, trainings$rest_power[k], trainings$interval_duration[k], trainings$rest[k])
  Wbal <- c(Wbal, s)
 
  }
  W_frame <- data.frame(power_skiba = w_bal_powers, 
                        Wbal_skiba = Wbal
                       )
 
  # W_frame <- W_frame %>%
  #   mutate(percent_w_bal = (Wbal_skiba/Wprime)*100)%>%
  #   filter(abs(Wbal_skiba) == min(abs(Wbal_skiba)) )
 
  
  zero_finder <- lm(data = W_frame, formula = power_skiba ~ Wbal_skiba)
p_skiba <- data.frame(
  Wbal_skiba = 0,
  power_skiba = predict(zero_finder, newdata = data.frame(Wbal_skiba = 0)))

 


  Wbal_frame <- bind_rows(Wbal_frame, p_skiba)
  print(k)
}

#Joindre les colonnes de W'balance et de puissance skiba aux trainings
      
      trainings_2 <- bind_cols(trainings, Wbal_frame)
      
      Wbal_trainings_2 <- c()
      for(i in 1:length(trainings_2$Nrep)){
        w <- W_bal_computer( trainings_2$Nrep[i],trainings_2$power_skiba[i], trainings_2$rest_power[i], trainings_2$interval_duration[i], trainings_2$rest[i])
        Wbal_trainings_2 <- c(Wbal_trainings_2, w)
      }
      
      Wbal_check_sprint <- data.frame(Wbal = Wbal_trainings_2)
  
    trainings_end_moyenne <- trainings_2
     
     write.csv(trainings_end_moyenne, "seances_purdy/trainings_sprinter_skiba.csv")
   
```



All-around

```{r}

 
    PAM <- power_from_time(300, all_around)
     
     #joindre les 4 possibilités d'entraînements 
     
     trainings <- read.csv("seances_purdy/seances.csv")
     
     # ajouter le pointage, la PAM et la vitesse maximale pouvant être maintenue sur la durée de l'entraînement au dataframe de l'entraînement
     
     trainings <- trainings%>%
       mutate(profil = "all around",
              PAM = PAM,
              rest_power = PAM/2,
              duration = Nrep*interval_duration+ (Nrep-1)*rest
              )
    #filtrer les durées totales des entraînements, plus grand que 30s, plus petit que 90 min
     
     trainings <- trainings %>%
        filter(duration >= 30,
               duration <= 60*90)
    
      # Créer une fonction qui calcule le W'balance d'une séance -------------------------------------------------------------------------
      
       #Trouver le temps correspondant aux distances par rapport à certaines durées pour trouver la CP et le W'
    
    durees <- c(180, 300,450, 600, 700, 900)
#trouver le temps associé
power <- c()
for(i in durees){
  p <- power_from_time(i, all_around)
  power <- c(power, p)
}

#Calculer CP et W' en faisant une régression energy vs temps


energy <- power*durees
model_cp <- lm(energy ~ durees)
Wprime <- summary(model_cp)$coefficients[1]
CP <- summary(model_cp)$coefficients[2]




#Pour chaque séance créer un array de puissances. On voudra calculer le W'balance de chaque possibilité et choisir celui pour lequel le W' balance est le plus proche de 0 

w_bal_powers <- seq(0.8, 1.4, 0.2)*PAM
    



#loop sur chaque puissance de l'array pour chaque entraînement

  Wbal_frame <- data.frame()
for (k in 1:length(trainings$Nrep)){

  
 Wbal <- c()
  for(h in w_bal_powers){
  s <- W_bal_computer(trainings$Nrep[k], h, trainings$rest_power[k], trainings$interval_duration[k], trainings$rest[k])
  Wbal <- c(Wbal, s)
 
  }
  W_frame <- data.frame(power_skiba = w_bal_powers, 
                        Wbal_skiba = Wbal
                       )
 
  # W_frame <- W_frame %>%
  #   mutate(percent_w_bal = (Wbal_skiba/Wprime)*100)%>%
  #   filter(abs(Wbal_skiba) == min(abs(Wbal_skiba)) )
 
  
  zero_finder <- lm(data = W_frame, formula = power_skiba ~ Wbal_skiba)
p_skiba <- data.frame(
  Wbal_skiba = 0,
  power_skiba = predict(zero_finder, newdata = data.frame(Wbal_skiba = 0)))

 


  Wbal_frame <- bind_rows(Wbal_frame, p_skiba)
  print(k)
}

#Joindre les colonnes de W'balance et de puissance skiba aux trainings
      
      trainings_2 <- bind_cols(trainings, Wbal_frame)
      
      Wbal_trainings_2 <- c()
      for(i in 1:length(trainings_2$Nrep)){
        w <- W_bal_computer( trainings_2$Nrep[i],trainings_2$power_skiba[i], trainings_2$rest_power[i], trainings_2$interval_duration[i], trainings_2$rest[i])
        Wbal_trainings_2 <- c(Wbal_trainings_2, w)
      }
      
      Wbal_check_allaround <- data.frame(Wbal = Wbal_trainings_2)
      
  
    trainings_end_moyenne <- trainings_2
     
     write.csv(trainings_end_moyenne, "seances_purdy/trainings_allaround_skiba.csv")
   
```

time trialist

```{r}

 
    PAM <- power_from_time(300, time_trialist)
     
     #joindre les 4 possibilités d'entraînements 
     
     trainings <- read.csv("seances_purdy/seances.csv")
     
     # ajouter le pointage, la PAM et la vitesse maximale pouvant être maintenue sur la durée de l'entraînement au dataframe de l'entraînement
     
     trainings <- trainings%>%
       mutate(profil = "time trialist",
              PAM = PAM,
              rest_power = PAM/2,
              duration = Nrep*interval_duration+ (Nrep-1)*rest
              )
    #filtrer les durées totales des entraînements, plus grand que 30s, plus petit que 90 min
     
     trainings <- trainings %>%
        filter(duration >= 30,
               duration <= 60*90)
    
      # Créer une fonction qui calcule le W'balance d'une séance -------------------------------------------------------------------------
      
       #Trouver le temps correspondant aux distances par rapport à certaines durées pour trouver la CP et le W'
    
    durees <- c(180, 300,450, 600, 700, 900)
#trouver le temps associé
power <- c()
for(i in durees){
  p <- power_from_time(i, time_trialist)
  power <- c(power, p)
}

#Calculer CP et W' en faisant une régression energy vs temps


energy <- power*durees
model_cp <- lm(energy ~ durees)
Wprime <- summary(model_cp)$coefficients[1]
CP <- summary(model_cp)$coefficients[2]




#Pour chaque séance créer un array de puissances. On voudra calculer le W'balance de chaque possibilité et choisir celui pour lequel le W' balance est le plus proche de 0 

w_bal_powers <- seq(0.8, 1.4, 0.2)*PAM
    



#loop sur chaque puissance de l'array pour chaque entraînement

  Wbal_frame <- data.frame()
for (k in 1:length(trainings$Nrep)){

  
 Wbal <- c()
  for(h in w_bal_powers){
  s <- W_bal_computer(trainings$Nrep[k], h, trainings$rest_power[k], trainings$interval_duration[k], trainings$rest[k])
  Wbal <- c(Wbal, s)
 
  }
  W_frame <- data.frame(power_skiba = w_bal_powers, 
                        Wbal_skiba = Wbal
                       )
 
  # W_frame <- W_frame %>%
  #   mutate(percent_w_bal = (Wbal_skiba/Wprime)*100)%>%
  #   filter(abs(Wbal_skiba) == min(abs(Wbal_skiba)) )
 
  
  zero_finder <- lm(data = W_frame, formula = power_skiba ~ Wbal_skiba)
p_skiba <- data.frame(
  Wbal_skiba = 0,
  power_skiba = predict(zero_finder, newdata = data.frame(Wbal_skiba = 0)))

 


  Wbal_frame <- bind_rows(Wbal_frame, p_skiba)
  print(k)
}

#Joindre les colonnes de W'balance et de puissance skiba aux trainings
      
      trainings_2 <- bind_cols(trainings, Wbal_frame)
      
      Wbal_trainings_2 <- c()
      for(i in 1:length(trainings_2$Nrep)){
        w <- W_bal_computer( trainings_2$Nrep[i],trainings_2$power_skiba[i], trainings_2$rest_power[i], trainings_2$interval_duration[i], trainings_2$rest[i])
        Wbal_trainings_2 <- c(Wbal_trainings_2, w)
      }
      
      Wbal_check_timetrial <- data.frame(Wbal = Wbal_trainings_2)
      
  
    trainings_end_moyenne <- trainings_2
     
     write.csv(trainings_end_moyenne, "seances_purdy/trainings_timetrialist_skiba.csv")
   
```

