---
title: "calcul_erreur_puissance_Purdy_coggan"
author: "Jeremy Briand"
date: "18/02/2021"
output: html_document
---

Code pour comparer l'erreur de puissance entre Purdy et Coggan qui permet de générer représentations de type bland-altman

Loader les packages

```{r}
library(easypackages)
packages("dplyr", "tidyr", "readr", "readxl", "plot3D", "plot3Drgl", "hms", "plotly", "htmlwidgets")
library(zoo)
```

Importer les fonctions pertinentes pour la suite du code

équation de Di Prampero, tranfère vitesse en puissance


Importer les profils d'endurance

```{r}
sprinter <- read_csv("profils de cyclistes/sprinteur.csv")

time_trialist <- read_csv("profils de cyclistes/time-trial.csv")

pursuiter <- read_csv("profils de cyclistes/pursuit.csv")  

all_around <- read_csv("profils de cyclistes/all-around.csv")

```

Fonction qui permet de trouver la puissance correspondant à une durée donnée selon un profil d'endurance

```{r}
power_from_time <- function(Time, end_profile){

  line <- end_profile %>%
    filter(time == Time)
  power <- as.numeric(line[, 2])
  return(power)
}
```

Fonction pour calculer la puissance normalisée

```{r}
normalized_power <- function(Nrep, interval_power, rest_power, interval_duration, rest){
        
  power <- c(rep(c(rep(interval_power, times = interval_duration), rep(rest_power, times = rest)), times = Nrep-1), rep(interval_power, times = interval_duration))
  seconds <- 1:length(power)
  
  
  training <- data.frame(time = seconds, power = power)
 suppressWarnings( training <- training %>%
    mutate(roll_avg = rollmean(power, k = 30, fill = "right")))
  
  training <- na.omit(training)
  
  training <- training %>%
    mutate (roll_avg_4 = roll_avg^4)
  
 
  
  PN <- (mean(training$roll_avg_4))^(1/4)
  
  
  
  return(PN)
}
```


Calcul pour sprinter
```{r}

    PAM <- power_from_time(300, sprinter)
     
     #importer entraînements 
     
     trainings <- read.csv("seances_purdy/seances.csv")
     
     # ajouter le pointage, la PAM et la vitesse maximale pouvant être maintenue sur la durée de l'entraînement au dataframe de l'entraînement
     
     trainings <- trainings%>%
       mutate(profil = "sprinter",
              PAM = PAM,
              rest_power = PAM/2,
              duration = Nrep*interval_duration+ (Nrep-1)*rest
              )
    #filtrer les durées totales des entraînements, plus grand que 30s, plus petit que 90 min
     
     trainings <- trainings %>%
        filter(duration >= 30,
               duration <= 60*90)
    
   
   #calculer puissance critique sur la durée
   PC <- c()
   for(i in 1:length(trainings$Nrep)){
       p <- power_from_time(trainings$duration[i], sprinter)
       PC <- c(PC, p)
     }
     PC <- as.data.frame(PC)
     
     trainings <- bind_cols(trainings, PC)
     
     #Pour chaque séance créer un array de puissances. On voudra calculer le W'balance de chaque possibilité et choisir celui pour lequel le W' balance est le plus proche de 0 

intPowers <- seq(0.8, 5, 0.2)*PAM
    



#loop sur chaque puissance de l'array pour chaque entraînement

  PN_frame <- data.frame()
for (k in 1:length(trainings$Nrep)){
 DR <- c()
  for(h in intPowers){
  s <- normalized_power(trainings$Nrep[k], h, trainings$rest_power[k], trainings$interval_duration[k], trainings$rest[k])
  d <- (s)/(trainings$PC[k])
  DR <- c(DR, d)
 
  }
  frame <- data.frame(power_cogganTSS = intPowers, 
                        DR = DR
                       )
 
  # W_frame <- W_frame %>%
  #   mutate(percent_w_bal = (Wbal_skiba/Wprime)*100)%>%
  #   filter(abs(Wbal_skiba) == min(abs(Wbal_skiba)) )
 
  
  zero_finder <- lm(data = frame, formula = power_cogganTSS ~ DR)
p_cogganTSS <- data.frame(
  DR = 1,
  power_cogganTSS = predict(zero_finder, newdata = data.frame(DR = 1)))

 


  PN_frame <- bind_rows(PN_frame, p_cogganTSS)
  print(k)
}
     
     #Joindre les colonnes de DR et de puissance coggan aux trainings
      
      trainings_2 <- bind_cols(trainings, PN_frame)
#Ratio check
      
       Ratio_trainings_2 <- c()
      for(i in 1:length(trainings_2$Nrep)){
        i<- 1
        np <- normalized_power( trainings_2$Nrep[i],trainings_2$power_cogganTSS[i], trainings_2$rest_power[i], trainings_2$interval_duration[i], trainings_2$rest[i])
        R <- np/PC$PC[i]
        Ratio_trainings_2 <- c(Ratio_trainings_2, R)
      }
      
     Ratio_check_sprint <- data.frame(Ratio = Ratio_trainings_2)     
      
    
  
    trainings_end_moyenne <- trainings_2
     
     write.csv(trainings_end_moyenne, "seances_purdy/trainings_sprinter_cogganTSS.csv")
```
     




Calcul pour time trialist
```{r}

    PAM <- power_from_time(300, time_trialist)
     
     #importer entraînements 
     
     trainings <- read.csv("seances_purdy/seances.csv")
     
     # ajouter le pointage, la PAM et la vitesse maximale pouvant être maintenue sur la durée de l'entraînement au dataframe de l'entraînement
     
     trainings <- trainings%>%
       mutate(profil = "time-trialist",
              PAM = PAM,
              rest_power = PAM/2,
              duration = Nrep*interval_duration+ (Nrep-1)*rest
              )
    #filtrer les durées totales des entraînements, plus grand que 30s, plus petit que 90 min
     
     trainings <- trainings %>%
        filter(duration >= 30,
               duration <= 60*90)
    
   
   #calculer puissance critique sur la durée
   PC <- c()
   for(i in 1:length(trainings$Nrep)){
       p <- power_from_time(trainings$duration[i], time_trialist)
       PC <- c(PC, p)
     }
     PC <- as.data.frame(PC)
     
     trainings <- bind_cols(trainings, PC)
     
     #Pour chaque séance créer un array de puissances. On voudra calculer le W'balance de chaque possibilité et choisir celui pour lequel le W' balance est le plus proche de 0 

intPowers <- seq(0.8, 5, 0.2)*PAM
    



#loop sur chaque puissance de l'array pour chaque entraînement

  PN_frame <- data.frame()
for (k in 1:length(trainings$Nrep)){
 DR <- c()
  for(h in intPowers){
  s <- normalized_power(trainings$Nrep[k], h, trainings$rest_power[k], trainings$interval_duration[k], trainings$rest[k])
  d <- (s)/(trainings$PC[k])
  DR <- c(DR, d)
 
  }
  frame <- data.frame(power_cogganTSS = intPowers, 
                        DR = DR
                       )
 
  # W_frame <- W_frame %>%
  #   mutate(percent_w_bal = (Wbal_skiba/Wprime)*100)%>%
  #   filter(abs(Wbal_skiba) == min(abs(Wbal_skiba)) )
 
  
  zero_finder <- lm(data = frame, formula = power_cogganTSS ~ DR)
p_cogganTSS <- data.frame(
  DR = 1,
  power_cogganTSS = predict(zero_finder, newdata = data.frame(DR = 1)))

 


  PN_frame <- bind_rows(PN_frame, p_cogganTSS)
  print(k)
}
     
     #Joindre les colonnes de DR et de puissance coggan aux trainings
      
      trainings_2 <- bind_cols(trainings, PN_frame)
      
     #Ratio check
      
       Ratio_trainings_2 <- c()
      for(i in 1:length(trainings_2$Nrep)){
        np <- normalized_power( trainings_2$Nrep[i],trainings_2$power_cogganTSS[i], trainings_2$rest_power[i], trainings_2$interval_duration[i], trainings_2$rest[i])
        R <- np/PC$PC[i]
        Ratio_trainings_2 <- c(Ratio_trainings_2, R)
      }
      
     Ratio_check_timetrial <- data.frame(Ratio = Ratio_trainings_2)     
       
    
  
    trainings_end_moyenne <- trainings_2
     
     write.csv(trainings_end_moyenne, "seances_purdy/trainings_timetrialist_cogganTSS.csv")
```

Calcul pour all around
```{r}

    PAM <- power_from_time(300, all_around)
     
     #importer entraînements 
     
     trainings <- read.csv("seances_purdy/seances.csv")
     
     # ajouter le pointage, la PAM et la vitesse maximale pouvant être maintenue sur la durée de l'entraînement au dataframe de l'entraînement
     
     trainings <- trainings%>%
       mutate(profil = "all around",
              PAM = PAM,
              rest_power = PAM/2,
              duration = Nrep*interval_duration+ (Nrep-1)*rest
              )
    #filtrer les durées totales des entraînements, plus grand que 30s, plus petit que 90 min
     
     trainings <- trainings %>%
        filter(duration >= 30,
               duration <= 60*90)
    
   
   #calculer puissance critique sur la durée
   PC <- c()
   for(i in 1:length(trainings$Nrep)){
       p <- power_from_time(trainings$duration[i], all_around)
       PC <- c(PC, p)
     }
     PC <- as.data.frame(PC)
     
     trainings <- bind_cols(trainings, PC)
     
     #Pour chaque séance créer un array de puissances. On voudra calculer le W'balance de chaque possibilité et choisir celui pour lequel le W' balance est le plus proche de 0 

intPowers <- seq(0.8, 5, 0.2)*PAM
    



#loop sur chaque puissance de l'array pour chaque entraînement

  PN_frame <- data.frame()
for (k in 1:length(trainings$Nrep)){
 DR <- c()
  for(h in intPowers){
  s <- normalized_power(trainings$Nrep[k], h, trainings$rest_power[k], trainings$interval_duration[k], trainings$rest[k])
  d <- (s)/(trainings$PC[k])
  DR <- c(DR, d)
 
  }
  frame <- data.frame(power_cogganTSS = intPowers, 
                        DR = DR
                       )
 
  # W_frame <- W_frame %>%
  #   mutate(percent_w_bal = (Wbal_skiba/Wprime)*100)%>%
  #   filter(abs(Wbal_skiba) == min(abs(Wbal_skiba)) )
 
  
  zero_finder <- lm(data = frame, formula = power_cogganTSS ~ DR)
p_cogganTSS <- data.frame(
  DR = 1,
  power_cogganTSS = predict(zero_finder, newdata = data.frame(DR = 1)))

 


  PN_frame <- bind_rows(PN_frame, p_cogganTSS)
  print(k)
}
     
     #Joindre les colonnes de DR et de puissance coggan aux trainings
      
      trainings_2 <- bind_cols(trainings, PN_frame)
      
      #Ratio check
      
       Ratio_trainings_2 <- c()
      for(i in 1:length(trainings_2$Nrep)){
        np <- normalized_power( trainings_2$Nrep[i],trainings_2$power_cogganTSS[i], trainings_2$rest_power[i], trainings_2$interval_duration[i], trainings_2$rest[i])
        R <- np/PC$PC[i]
        Ratio_trainings_2 <- c(Ratio_trainings_2, R)
      }
      
     Ratio_check_allaround <- data.frame(Ratio = Ratio_trainings_2)     
      
    
  
    trainings_end_moyenne <- trainings_2
     
     write.csv(trainings_end_moyenne, "seances_purdy/trainings_allaround_cogganTSS.csv")
```

Ratio checks

```{r}

trainings_2 <- read_csv("seances_purdy/trainings_sprinter_cogganTSS.csv")

Ratio_trainings_2 <- c()
      for(i in 1:length(trainings_2$Nrep)){
        np <- normalized_power( trainings_2$Nrep[i],trainings_2$power_cogganTSS[i], trainings_2$rest_power[i], trainings_2$interval_duration[i], trainings_2$rest[i])
        R <- np/PC$PC[i]
        Ratio_trainings_2 <- c(Ratio_trainings_2, R)
      }
      
     Ratio_check_sprint <- data.frame(Ratio = Ratio_trainings_2) 


trainings_2 <- read_csv("seances_purdy/trainings_pursuiter_cogganTSS.csv")

Ratio_trainings_2 <- c()
      for(i in 1:length(trainings_2$Nrep)){

        np <- normalized_power( trainings_2$Nrep[i],trainings_2$power_cogganTSS[i], trainings_2$rest_power[i], trainings_2$interval_duration[i], trainings_2$rest[i])
        R <- np/PC$PC[i]
        Ratio_trainings_2 <- c(Ratio_trainings_2, R)
      }
      
     Ratio_check_pursuit <- data.frame(Ratio = Ratio_trainings_2) 
     
     
trainings_2 <- read_csv("seances_purdy/trainings_allaround_cogganTSS.csv")

Ratio_trainings_2 <- c()
      for(i in 1:length(trainings_2$Nrep)){

        np <- normalized_power( trainings_2$Nrep[i],trainings_2$power_cogganTSS[i], trainings_2$rest_power[i], trainings_2$interval_duration[i], trainings_2$rest[i])
        R <- np/PC$PC[i]
        Ratio_trainings_2 <- c(Ratio_trainings_2, R)
      }
      
     Ratio_check_allaround <- data.frame(Ratio = Ratio_trainings_2) 
     
     
trainings_2 <- read_csv("seances_purdy/trainings_timetrialist_cogganTSS.csv")

Ratio_trainings_2 <- c()
      for(i in 1:length(trainings_2$Nrep)){

        np <- normalized_power( trainings_2$Nrep[i],trainings_2$power_cogganTSS[i], trainings_2$rest_power[i], trainings_2$interval_duration[i], trainings_2$rest[i])
        R <- np/PC$PC[i]
        Ratio_trainings_2 <- c(Ratio_trainings_2, R)
      }
      
     Ratio_check_timetrial <- data.frame(Ratio = Ratio_trainings_2) 
     
     

     
     
     
     
```

